臺灣苗栗地方法院刑事判決
111年度簡上字第54號
上  訴  人  
即  被  告  黃文品


上列上訴人即被告因違反毒品危害防制條例案件，不服本院中華
民國111年4月20日111年度苗簡字第363號第一審刑事簡易判決（
聲請簡易判決處刑案號：111年度毒偵字第426號），提起上訴，
本院管轄之第二審合議庭判決如下：
    主      文
上訴駁回。
    事實及理由
一、本案經本院審理結果，認原審認事、用法及量刑均無不當，
    應予維持，並引用如附件原審判決（含臺灣苗栗地方檢察署
    檢察官聲請簡易判決處刑書）記載之犯罪事實、證據、理由
    及應適用之法條。 
二、上訴意旨略以：上訴人即被告黃文品（下稱被告）因另案遭
    通緝，在民國110年12月8日上午6時40分許在苗栗縣○○鄉○○
    村00鄰0000號為警緝獲，警方未查獲任何犯罪工具，被告即
    主動向警方自首施用第二級毒品，並同意警方採尿。被告於
    前案從頭到尾否認施用第二級毒品犯行，最後法院判處有期
    徒刑5月，但在本案，被告向警方自首，坦承犯罪，法院判
    處有期徒刑6月，被告認原審量刑過重，希望法院考量被告
    家中父親年歲已高、健康不佳，被告是家中唯一經濟支柱且
    為單親家庭，請求從輕量刑等語。
三、按量刑輕重，係屬事實審法院得依職權自由裁量之事項，苟
    已斟酌刑法第57條各款所列情狀而未逾越法定刑度，不得遽
    指為違法。又在同一犯罪事實與情節，如別無其他加重或減
    輕之原因，下級審法院量定之刑，亦無過重或失輕之不當情
    形，則上級審法院對下級審法院之職權行使，原則上應予尊
    重（最高法院85年度台上字第2446號判決意旨參照）。準此
    ，法官量刑，如非有上揭明顯違法之情事，自不得擅加指摘
    其違法或不當。經查：原審判決以被告犯施用第二級毒品罪
    ，事證明確，符合自首，並審酌被告前有施用毒品受刑事處
    遇之紀錄，仍未能自我克制以戒除毒癮，戕害自身健康，並
    生對於社會安全與公共秩序之潛在危害，惟念被告犯罪後自
    首犯行，且因施用毒品僅係戕害其自己身心並無加害他人，
    並參酌其犯罪動機、目的、手段、生活狀況、智識程度、犯
    後態度等刑法第57條各款所列情狀，經核並無違背證據法則
    及論理法則，而被告所犯該罪之法定本刑為「3年以下有期
    徒刑」，原審量處被告有期徒刑6月，並諭知易科罰金之折
    算標準，實已審酌本案一切情狀予以量刑；此外，本院審酌
    被告前約102年間，因犯施用第二級毒品罪，經本院以102年
    度訴字第174號判決判處有期徒刑7月確定，有臺灣高等法院
    被告前案紀錄表可參（見本院簡上卷第45頁），是原審依據
    具體個案予以量刑有期徒刑6月，量刑已屬妥適，於法尚無
    不合，且其刑罰裁量權之行使亦無違法不當之處，被告上訴
    以原審量刑過重，非有理由，應予駁回。
四、另最高法院110年度台上大字第5660號裁定，除因依法院組
    織法第51條之10規定，對提案庭提交之案件有拘束力外，基
    於預測可能性及法安定性之精神，並無溯及既往之效力。故
    於其宣示前各級法院所踐行之訴訟程序及裁判，與該裁定意
    旨不符者，尚無從援引為上訴或非常上訴之理由。因此下級
    審法院在檢察官未主張或盡其舉證、說明責任之情形下，業
    依職權調查，而論以累犯，本乎前科形成累犯處斷刑或作為
    宣告刑事由之裁量，上級審法院自不能據以撤銷原判決（最
    高法院111年度台上字第3758號判決意旨參照）。原審判決
    於最高法院110年度台上大字第5660號裁定宣示前，就被告
    如聲請簡易判決處刑書犯罪事實欄所示部分，業依職權調查
    後論以累犯，並本乎前科形成累犯處斷刑事由之裁量，揆諸
    前揭判決意旨，自不能據此指謫原判決裁量有所不當，併予
    說明。
五、末以，被告所犯之罪，經原審量處得易科罰金、易服社會勞
    動之刑，然是否准許易科罰金或易服社會勞動，核屬執行檢
    察官之裁量權限，若被告經濟狀況不佳或有家人需照料，得
    於判決確定後，依法向執行檢察官聲請易科罰金分期繳納，
    或易服社會勞動，附此敘明。 
據上論斷，應依刑事訴訟法第455條之1第1項、第3項、第368條
、第373條，判決如主文。
本案經檢察官石東超聲請以簡易判決處刑，檢察官黃智勇、陳昭
銘到庭執行職務。 
中　　華　　民　　國　　111 　年　　9 　　月　　29　　日
      　　　　　　刑事第二庭  審判長法　官   林卉聆
  　　　　　　　　　　　　　　　　　法　官　 林信宇
  　　　　　　　　　　　　　　　　  法　官　 陳雅菡
以上正本證明與原本無異。
不得上訴。
                                    書記官   張佑慈
中　　華　　民　　國　　111 　年　　9 　　月　　29　　日